【裁判字號】    96,訴,1202
【裁判日期】    970507
【裁判案由】    搶奪等
【裁判全文】
臺灣臺南地方法院刑事判決              96年度訴字第1202號
公  訴  人  臺灣臺南地方法院檢察署檢察官
被      告  己○○
上列被告因家庭暴力之搶奪等案件，經檢察官提起公訴（96年度
偵字第5860、10674號），被告就被訴犯罪事實為有罪之陳述，
本院合議庭裁定由受命法官獨任依簡式審判程序審理，判決如下
：
    主  文
己○○意圖為自己不法之所有，而搶奪他人之動產，累犯，處有
期徒刑柒月，減為有期徒刑月又拾伍日，如易科罰金，以新臺
幣壹仟元折算壹日。又竊盜，累犯，處有期徒刑肆月，如易科罰
金，以新臺幣壹仟元折算壹日；應執行有期徒刑陸月，如易科罰
金，以新臺幣壹仟元折算壹日。
    事  實
一、己○○曾犯竊盜罪，經本院92年度新簡字第95號判處有期徒
    刑6月確定，甫於民國（下同）93年2月11日執行完畢，仍不
    知悔改，其與丁○○曾為同居之男女朋友，具有家庭暴力防
    治法第3條第2款所定曾有事實上之夫妻關係，二人於96年3
    月中旬因故分手。96年4月4日晚上7時58分許，己○○在台
    南縣新化鎮○○路200號前適遇丁○○，二人發生爭執，己○○竟意圖為自己不法之所有，趁丁○○不備之際，搶奪丁○○所有掉落在地上之皮包一只（內有新台幣《下同》3,80
    0元、身分證、健保卡、行車執照等物），得手後搭乘計程
    車逃逸，嗣為警循線查獲。
二、己○○另意圖為自己不法之所有，於96年5月24日上午7時10
    分許，趁台南縣玉井鄉中正村中正123號甲○○住宅大門未
    鎖且無人在家之際，無故侵入該住宅（侵入住宅部分，未據
    告訴），徒手竊取該住宅內掛在神像上之金牌一面，得手後
    搭乘計程車逃逸，並於同日上午8時14分將上開金牌持至台
    南縣永康市○○路6-2號乙○○所經營之皇家當舖，以9,500
    元之代價典當於不知情之乙○○，所得款項則花用殆盡。
三、案經被害人丁○○訴由台南縣警察局新化分局、台南縣警察
    局玉井分局（被害人甲○○部分）分別報告台灣台南地方法
    院檢察署檢察官偵查起訴。
    理  由
一、本案被告己○○所犯刑法第325條第1項搶奪罪、同法第320
    條竊盜罪，均非死刑、無期徒刑或最輕本刑有期徒刑三年以
    上之罪，亦非高等法院管轄第一審案件，且被告就被訴事實
    為有罪之陳述，經告知被告簡式審判程序之旨，並聽取檢察
    官、被告之意見後，本院合議庭裁定進行簡式審判程序，是
    本案之證據調查，依刑事訴訟法第273條之2規定，不受同法
    第159條第1項、第161條之2、第161條之3、第163條之1及第
    164條至第170條規定之限制，合先說明。
二、上揭事實一部分，有下列證據可資證明：
    (一)被告己○○警詢、偵查中之供述與本院審理時之自白。
    (二)證人即告訴人丁○○警詢指訴、偵查與本院審理中之證述
      。
    (三)台南縣警察局新化分局新化派出所臨檢紀錄表與扣押物品
      目錄表1份。
    (四)贓物認領保管單1紙。
三、上揭事實二部分，有下列證據可資證明：
    (一)被告己○○警詢、偵查中之供述與本院審理時之自白。
    (二)證人戊○○、辛○○（搭載被告至台南縣玉井鄉之計程車
      司機）、丙○○（目擊竊盜之人）警詢中之證述。
    (三)證人即被害人甲○○警詢之證述。
    (四)證人乙○○警詢之證述。
    (五)當舖保管條、當票與登記資料各1紙。
    (六)監視錄影翻拍照片2張、現場照片7張。
四、按稱家庭暴力者，謂家庭成員間實施身體或精神上不法侵害
    之行為；稱家庭暴力罪者，謂家庭成員間故意實施暴力行為
    而成立其他法律所規定之犯罪；又所謂家庭成員，包括現有
    或曾有事實上之夫妻關係，家庭暴力防治法第2條第1項、第
    2項、第3條第2款分別定有明文。被告與告訴人丁○○曾為
    同居之男女朋友，兩人間具有家庭暴力防治法第3條第2款所
    定曾為事實上之夫妻關係。核被告就事實一所為係犯刑法第
    325條第1項搶奪罪，且為家庭暴力防治法第2條第2項之家庭
    暴力行為，就事實二所為係犯刑法第320條第1項竊盜罪，所
    犯上開二罪行為互殊，犯罪構成要件有別，應分論併罰。查
    被告前因竊盜罪，為本院92年度新簡字第95號判處有期徒刑
    6 月確定，甫於93年2月11日執行完畢，其於五年以內故意
    再犯本件有期徒刑以上搶奪、竊盜等罪，均為累犯，均應依
    刑法第47條第1項加重其刑。關於搶奪罪部分，審酌被告係
    因告訴人丁○○欲分手而生爭執，適丁○○皮包掉落地上，
    乃趁其不及防備而搶奪該掉落在地上之皮包，被告犯後坦承
    犯行，且事後已與丁○○達成和解，返還皮包內現款，業經
    丁○○於本院審理時陳述在卷，並稱願意原諒被告，不追究
    被告刑責（本院卷第19頁）。另關於竊盜罪部分，審酌被告
    於警詢時供述是因朋友受傷住院急需用錢，伊乘坐計程車前
    往玉井鄉層林村與望明村欲向朋友借錢借不到，始竊取被害
    人甲○○家中神像上之金牌，持至乙○○經營之當舖典當等
    情，核與證人即駕駛計程車搭載被告之戊○○、辛○○於警
    詢時證述渠二人接續載被告至玉井鄉尋訪多人未果，嗣轉往
    永康市皇家當舖，被告最後在奇美醫院大門下車等過程相符
    ，因認被告就此部分犯罪動機之供述尚非虛偽，又被告犯後
    坦承竊盜犯行，認其良知未泯，並審酌被害人甲○○所受財
    物損害為金牌一面，被告事後未與甲○○和解等一切情狀，
    就上開二罪分別量處如主文所示之刑。
五、末查被告所犯上開搶奪罪之犯罪時間在96年4月24日以前，
    所犯雖屬刑法第325條第1項之搶奪罪，惟所宣告之刑未逾有
    期徒刑1年6月，合於中華民國九十六年罪犯減刑條例之減刑
    條件，應依該條例第2條第1項第3款之規定，減其宣告刑之2
    分之1，並與其嗣後所犯上開竊盜罪所處之刑合併定其應執
    行刑如主文所示，併諭知易科罰金之折算標準。
六、據上論斷，應依刑事訴訟法第299條第1項前段、第273條之1
    第1項，刑法第320條第1項、第325條第1項、第47條第1項、
    第51條第5款，第41條第1項前段，刑法施行法第1條之1，中
    華民國九十六年罪犯減刑條例第2條第1項第3款、第7條、第
    9 條、第11條，判決如主文。
本案經檢察官庚○○到庭執行職務
中    華    民    國    97    年    5     月    7    日
                  刑事第五庭    法  官  林逸梅
以上正本證明與原本無異
如不服本判決應於收受本判後10日內向本院提出上訴書狀，並應
敘述具體理由。如未敘述上訴理由者，應於上訴期間屆滿後20日
內向本院補提理由書狀（均須按他造當事人之人數附繕本）「切
勿逕送上級法院」。
                                書記官  葉仲文
中    華    民    國    97    年    5     月    13    日
附錄本件論罪科刑法條：
刑法第325條（普通搶奪罪）
意圖為自己或第三人不法之所有，而搶奪他人之動產者，處6月
以上5年以下有期徒刑。
因而致人於死者，處無期徒刑或 7 年以上有期徒刑，致重傷者，
處 3 年以上 10 年以下有期徒刑。
第 1 項之未遂犯罰之。
刑法第320條（普通竊盜罪、竊佔罪）
意圖為自己或第三人不法之所有，而竊取他人之動產者，為竊盜
罪，處 5 年以下有期徒刑、拘役或 5 百元以下罰金。
意圖為自己或第三人不法之利益，而竊佔他人之不動產者，依前
項之規定處斷。
前二項之未遂犯罰之。


司法院資訊處製作；財團法人民間司法改革基金會備份。
